最高法院刑事裁定　　　　　　　一○○年度台抗字第二二四號
抗　告　人
即 受刑 人　林易昇
上列抗告人因違反槍砲彈藥刀械管制條例等罪，不服台灣高等法
院中華民國一００年一月二十七日駁回聲明異議之裁定（一００
年度聲字第一八三號），提起抗告，本院裁定如下：
    主  文
抗告駁回。
    理  由
本件原裁定以抗告人即受刑人林易昇（下稱抗告人）聲明異議意
旨略稱：抗告人前因槍砲彈藥刀械管制條例等案件，於民國九十
年八月二十二日入監執行，原定九十八年十一月二十七日縮刑期
滿。抗告人並於九十五年十二月十一日假釋出監並付保護管束在
案。然按刑法第七十八條第一項規定：假釋中更犯罪受有期徒刑
以上刑之宣告者，撤銷其假釋；所謂假釋中，係指受無期徒刑或
有期徒刑之執行完畢前，自假釋之日起至假釋期滿為止之期間而
言。又依同法第七十九條第一項規定，有期徒刑假釋後，在其所
餘刑期內未經撤銷假釋者，其未執行之刑，以已執行論。抗告人
經減刑於執行中假釋，並依減刑後之刑期計算已假釋期滿。其後
於五年內更犯罪，受有期徒刑以上刑之宣告，顯然已在前所犯之
罪執行完畢之後，殊非認為假釋中更犯罪而受有期徒刑以上刑之
宣告，不應撤銷其假釋。次按「緩刑或假釋中之人犯，於本條例
施行之日起，視為已依前項規定減其宣告刑，毋庸聲請裁定減刑
」，中華民國九十六年罪犯減刑條例（下稱減刑條例）第二條第
二項前段定有明文。茲抗告人所犯之連續施用毒品罪，原判處有
期徒刑二年，因符合減刑條例規定減為有期徒刑一年。抗告人所
犯上開之罪既應減刑，則假釋期滿及保護管束期滿並非九十八年
十一月二十七日，亦即在抗告人於九十八年十月七日遭裁定撤銷
保護管束及撤銷假釋處分之前，業已假釋期滿。該撤銷假釋裁定
係在假釋期滿後所為，該撤銷處分及嗣後所為接續執行餘刑之處
分，均應為無效。本件撤銷假釋之裁定顯有違誤，檢察官依此所
為殘刑之執行（九十九年執助丁字第二三三四號），自屬違法，
請撤銷該執行云云。查本件依卷附台灣高等法院被告前案紀錄表
及各該刑事裁定書之記載，抗告人所犯如原裁定附表（下稱附表
）編號1至5之罪，原刑期（有期徒刑部分）分別為有期徒刑五年
四月、三月、五月、一年八月及二年，其中編號1至4之罪，經台
灣高等法院台中分院九十二年度聲字第六七七號刑事裁定定其應
執行刑為有期徒刑七年四月，與所犯編號 5所定之有期徒刑二年
，自九十年八月二十二日起接續執行，嗣抗告人經法務部核准假
釋，而經台灣高等法院台中分院九十五年度聲字第一三三九號裁
定假釋中付保護管束，於九十五年十二月十一日假釋出監並付保
護管束，原應於九十八年十一月二十七日縮刑假釋期滿視為執行
完畢，然抗告人於上揭假釋期間之九十六年八月一日另犯妨害公
務及侮辱公務員等罪，並經台灣板橋地方法院檢察署檢察官以九
十八年度偵字第二二○○一號為緩起訴處分確定在案。主管機關
法務部以抗告人在假釋期間顯有違反保護管束規定、情節重大，
依保安處分執行法第七十四條之二第一款、第二款、第七十四條
之三（原裁定誤載為第七十三條）等規定撤銷假釋。按減刑條例
第二條第二項前段規定：緩刑或假釋中之人犯，於本條例施行之
日起，視為已依前項規定減其宣告刑，毋庸聲請裁定減刑。本件
抗告人所犯如附表所示五罪，其中附表編號2、3、5 罪因符合上
揭減刑條例之規定，分別減刑為一月十五日、二月十五日及一年
，依上開說明，抗告人所犯如附表所示之罪，其中編號1至4之罪
所定應執行刑與編號5 之罪所宣告之刑因接續執行（七年四月及
二年），嗣其中編號2、3、5 所示之罪經依上開減刑條例減刑，
以其所獲得之減刑利益一年四月，抗告人仍迄九十七年七月二十
七日始縮刑假釋期滿，則其於九十六年八月一日另犯妨害公務及
侮辱公務員等罪，仍屬於假釋期間所犯，則抗告人於假釋期間因
另犯妨害公務及侮辱公務員等罪而有違反保護管束規定、情節重
大，法務部因而撤銷其假釋，於法並無不當，檢察官據撤銷假釋
後所餘之殘刑予以執行，其執行之指揮亦無不合，因而駁回抗告
人之聲明異議。抗告意旨略以：抗告人於假釋期間無違反保護管
束規定，且所犯妨害公務等罪，已經檢察官為緩起訴處分確定在
案，並未受有期徒刑以上刑之宣告，依法不應撤銷假釋等語。
惟按假釋出獄者，假釋中付保護管束，屬保安處分之一，其目的
在監督受刑人釋放後之行狀與輔導其適應社會生活，期能繼續保
持善行。是法務部得於地方法院檢察署置觀護人，專司由檢察官
指揮執行之保護管束事務，故受刑人假釋中之保護管束事務，係
由檢察官指揮執行，保安處分執行法第六十四條第二項定有明文
。次按「受保護管束人在保護管束期間內，應遵守：1.保持善良
品行，不得與素行不良之人往還。2.服從檢察官及執行保護管束
者之命令。……」、「受保護管束人違反前條各款情形之一，情
節重大，檢察官得聲請撤銷保護管束或緩刑之宣告。假釋中付保
護管束者，如有前項情形時，典獄長得報請撤銷假釋」，同法第
七十四條之二、第七十四條之三復分別定有明文。末按假釋中受
保護管束人違反保護管束規則，情節重大而撤銷假釋，此屬刑事
裁判執行之一環，為廣義之司法行政處分，自無庸再經法院以判
決或裁定為之。依上說明，抗告人於九十七年七月二十七日始縮
刑假釋期滿，則抗告人於九十六年八月一日假釋期間因另犯妨害
公務及侮辱公務員等罪而有違反保護管束規定、情節重大，法務
部因而撤銷其假釋，於法並無違誤；檢察官據撤銷假釋後所餘之
殘刑予以執行，其執行之指揮於法亦無不合。綜上，抗告意旨指
摘原裁定違法云云，難認有理由，應予駁回。
據上論結，應依刑事訴訟法第四百十二條，裁定如主文。 
中    華    民    國  一○○  年    三    月  三十一  日
                      最高法院刑事第五庭
                          審判長法官  林  永  茂  
                                法官  蘇  振  堂  
                                法官  林  立  華  
                                法官  蔡  國  在  
                                法官  陳  春  秋  
本件正本證明與原本無異
                                      書  記  官  
中    華    民    國  一○○  年    四    月    七    日
                                                     m